# 归属于合伙人的净资产与金融负债

提问人：weiguzhixin 时间：2021-04-27 19:33:03
求助chenyiwei 陈老师，附注中如此表述归属于合伙人的净资产，当否：”根据有限合伙协议的规定，本基金为有限经营期限并承担对合伙人的合同付款义务，因此归属于合伙人的净资产为金融负债并采用摊余成本进行后续计量“。

回答人：chenyiwei
合伙企业自身报表中，虽然合伙人出资可能都符合金融负债的定义，但应将其中要求权处于最劣后地位的这部分权益人为列报为权益。
另外，对于合伙人权益列作负债的情形，完全满足按摊余成本计量的可能性不大，除非是单纯的“本金+固定利息”形式的负债。更大可能是作为以公允价值计量且其变动计入损益的金融负债。